【裁判字號】    97,抗,35
【裁判日期】    970124
【裁判案由】    聲請減刑及定應執行刑
【裁判全文】
臺灣高等法院高雄分院刑事裁定            97年度抗字第35號
抗告人即    甲○○
受 刑 人
                    （現於臺灣高雄監獄執行中）
上列抗告人因聲請減刑及定應執行刑案件，不服臺灣高雄地方法
院中華民國96年12月10日裁定（96年度聲減字第8124號），提起
抗告，本院裁定如下：
    主  文
原裁定關於定應執行刑部分撤銷，發回臺灣高雄地方法院。
    理  由
一、本件抗告意旨略以：就附表編號2 併科罰金新臺幣15萬元部
    分，原裁定諭知罰金如易服勞役，以銀元300 元即新臺幣90
    0 元折算1 日，此與臺灣高等法院高雄分院95年度聲字第86
    3 號裁定，諭知罰金如易服勞役，以新臺幣2 千元折算1 日
    ，前後諭知易服勞役之折算標準不一，請准為有利於受刑人
    之裁定。為此提起抗告云云。
二、原裁定以受刑人甲○○所犯如附表編號一、編號五、編號六
    所示之罪，均減刑如附表編號一、編號五、編號六所載（按
    減刑部分已確定，詳後述）與附表編號二、編號三、編號四
    所列不應減刑之犯罪所處之刑，應執行有期徒刑16年3 月，
    併科罰金新臺幣15萬元，罰金如易服勞役，以銀元300 元即
    新臺幣900 元折算1 日，固非無見。惟查：（一）按裁判確
    定前犯數罪，併合處罰之；又數罪併罰，有二裁判以上，依
    第51條之規定，定其應執行刑，刑法第50條、第53條有明文
    規定。受刑人所犯附表編號1 之罪，其犯罪時間係在94年7
    月20日至94年7 月22日，已在附表編號5 判決確定日期94年
    5 月19日之後，而附表編號2 、3 、4 、5 、6 部分，符合
    定應執行刑之規定，是附表編號1 部分，不應與附表編號2
    、3 、4 、5 、6 部分定應執行刑，聲請意旨亦如是認定，
    乃原裁定未注意及此，而就附表編號1 、2 、3 、4 、5 、
    6 合併定應執行刑，自有未合；（二）又臺灣高雄地方法院
    94 年 度訴字第1876號確定判決，就附表編號2 、3 部分，
    定應執行刑有期徒刑5 年，併科罰金新臺幣15萬元，罰金如
    易服勞役，以新臺幣900 元即銀元300 元折算1 日；復經本
    院95年度聲字第863 號就附表1 、2 、3 、4 部分，定應執
    行刑有期徒刑15年9 月，併科罰金新臺幣15萬元，罰金如易
    服勞役，以新臺幣2 千元元折算1 日，各在案。就上開臺灣
    高雄地方法院94年度訴字第1876號確定判決併科罰金部分所
    諭知易服勞役之折算標準，固無不合；但就本院上開95年度
    聲字第863 號所為裁定，因受刑人所犯附表編號2 之罪，其
    犯罪時間及判決時間均在95年7 月1 日新刑法施行之前，應
    無新舊法比較之問題，本院上開裁定就此部分比較新舊法，
    而諭知以新台幣2 千元折算1 日，是否妥適？抗告人並執此
    項裁定而為主張，是否有理？如何斟酌至當，即有研求之餘
    地。原裁定諭知罰金如易服勞役，以新臺幣900 元即銀元30
    0 元折算1 日，雖非全無可取，但未敘明其理由，難昭折服
    。爰就本案關於定應執行部分撤銷，並為當事人之審級利益
    ，發回原審法院更為妥適之裁定。
三、至於原裁定減刑部分，受刑人並未提起抗告，而與定應執行
    刑部分係屬可分之二部分，故該部分應認已確定，併此敘明
    。
四、據上論結，應依刑事訴訟法第413條前段，裁定如主文。
中    華    民    國    97    年    1     月    24    日
                      刑事第六庭  審判長法  官  王憲義
                                        法  官  張盛喜
                                        法  官  邱永貴
以上正本證明與原本無異。
如不服本裁定應於送達後5 日內向本院提出抗告狀。
中    華    民    國    97    年    1     月    24    日
                                        書記官  鄭翠芬


司法院資訊處製作；財團法人民間司法改革基金會備份。
